臺灣桃園地方法院行政訴訟裁定
111年度交字第65號
原      告  聖德環境企業有限公司

代  表  人  邱聖德  


被      告  桃園市政府交通事件裁決處
                      設桃園市○○區○○路00號7~8樓
代  表  人  張丞邦    住同上
訴訟代理人  黃一鳴律師
上列當事人間交通裁決事件，原告不服被告中華民國111年1月3
日桃交裁罰字第58－DG0000000號、第58－DG0000000號裁決，提起
行政訴訟，本院裁定如下：
    主  文
原告之訴駁回。
訴訟費用新臺幣參佰元由原告負擔。
    理  由
一、按「原告之訴，有下列各款情形之一者，行政法院應以裁定
    駁回之。但其情形可以補正者，審判長應定期間先命補正：
    …六、起訴逾越法定期限者」，行政訴訟法第107條第1項第6
    款定有明文，此一規定，依同法第237條之9第1項準用第236
    條之規定，於交通裁決事件亦適用之。次按「受處分人不服
    第8條或第37條第6項處罰之裁決者，應以原處分機關為被告
    ，逕向管轄之地方法院行政訴訟庭提起訴訟；其中撤銷訴訟
    之提起，應於裁決書送達後30日之不變期間內為之」，道路
    交通管理處罰條例（下稱處罰條例）第87條第1項定有明文
    。又按裁罰基準及處理細則第5條規定：「處理違反道路交
    通管理事件，有關文書送達之程序，依行政程序法之規定」
    ，而「送達，於應受送達人之住居所、事務所或營業所為之
    。但在行政機關辦公處所或他處會晤應受送達人時，得於會
    晤處所為之」、「於應送達處所不獲會晤應受送達人時，得
    將文書付與有辨別事理能力之同居人、受雇人或應送達處所
    之接收郵件人員」、「應受送達人或其同居人、受雇人、接
    收郵件人員無正當理由拒絕收領文書時，得將文書留置於應
    送達處所，以為送達」，行政程序法第72條第1項、第73條
    第1項、第3項分別定有明文。是行政機關依行政程序法而為
    文書之送達，專依該法律之規定，且該法並無準用民事訴訟
    法或刑事訴訟法關於寄存送達自寄存之日起10日生效規定之
    規定，是文書合法寄存送達後，當自寄存之日起即時生效（
    臺灣高等法院暨所屬法院97年法律座談會參照）。另起訴逾
    越法定期間者，其情形無從補正，應依行政訴訟法第107條
    第1項第6款規定，以裁定駁回之。
二、復按「又一般公寓大廈為謀全體住戶之方便，多設有管理處
    、管理服務中心或管理委員會等，以統一處理大廈內各種事
    務，並僱用管理員或委由專業保全公司負責大廈之安全事宜
    及代收文件等工作，該管理員或保全人員之性質，即與行政
    程序法第73條第1項所規定之受雇人相當；故應送達大廈內
    住戶之行政機關文書，如經大廈內管理員簽收，應認已發生
    合法送達於本人之效力，至應受送達之本人實際上於何時收
    到文書，並非所問」，亦有最高行政法院98年度裁字第1239
    號裁定意旨可資參照。
三、次按「汽車車身式樣、輪胎隻數或尺寸、燃料種類、座位、
    噸位、引擎、車架、車身、頭燈等設備或使用性質、顏色、
    汽車所有人名稱、地址等如有變更，均應向公路監理機關辦
    理登記」，道路交通安全規則第23條第1項定有明文。依此
    所登記之車籍資料，目的在於確保公路監理機關對於車輛動
    態之掌握，屬公路監理機關對於車輛之行政管理措施。又「
    公路監理電腦系統車輛車籍及駕駛人駕籍增設住所或就業處
    所地址作業注意事項」第1點規定：「車主、駕駛人依規定
    向公路監理機關申領之車輛牌照、駕駛執照，係以戶籍地址
    為登記地址；基於社會現況及便民原則，並因應車主、駕駛
    人需要及行政程序法第72條合法送達處所規定，於公路監理
    電腦系統車籍及駕籍檔中增列住居所或就業處所地址，以利
    公路監理機關及相關機關各項便民服務通知事項、公路法、
    道路交通管理處罰條例及強制汽車責任保險法等法令規定之
    行政文書寄達，特訂定本注意事項」、第5點規定：「公路
    監理機關受理車主、駕駛人申請增設住居所或就業處所地址
    後，應立即登載於公路監理電腦系統之車籍及駕籍檔中；各
    項便民服務之通知事項、公路法、道路交通管理處罰條例及
    強制汽車責任保險法等法令規定之行政文書寄達，皆以住居
    所或就業處所地址寄發」，基此立法意旨，有關對汽車所有
    人之各項通知，當應向公路監理機關所登記之「車籍地址」
    為送達。
四、經查，本件被告認定原告有「以危險方式在道路上駕駛汽車
    」、「以危險方式在道路上駕駛汽車（處車主）」等違規行
    為，經被告於民國111年1月3日開立桃交裁罰字第58－DG0000
    000號、第58－DG0000000號等違反道路交通管理事件裁決書
    （下合稱原處分），分別裁罰原告罰鍰新臺幣（下同）24,0
    00元、記違規點數3點、應參加道路交通安全講習，並吊扣
    駕駛執照6個月在案。又原告所有車牌號碼000－0000號自用
    小貨車（下稱系爭車輛）之車籍地址係位於「桃園市○○區○○
    ○街00號9樓之1」，此有被告所提供之汽車車籍查詢資料1 
    份附卷可稽（見本院卷第53頁），被告即將原處分於111年1
    月6日送達系爭車輛上揭之車籍地址，並由應送達處所郵件
    接收人員即「昭揚銳管理中心」之印文簽收，此有被告送達
    證書附卷可稽（見本院卷第47頁）。是原告提起本件行政訴
    訟之期間，應自111年1月7日起算，因原告公司地址係位於
    桃園市桃園區，依行政法院訴訟當事人在途期間標準，並無
    須加計在途期間，亦即至111年2月5日（星期六）即已屆滿3
    0日之法定起訴期間，惟該日為星期六又適逢年節，應順延
    至111年2月7日（星期一）。詎原告遲至111年2月15日始向
    被告提起本件行政訴訟，此有本院於行政訴訟起訴狀上收文
    戳記所載日期可考（見本院卷第3頁），已逾法定30日起訴
    之不變期間，且其情形無從補正，則原告提起本件訴訟，依
    首開法條規定，顯非合法，應予駁回。又原告之訴，既因不
    備起訴要件，予以駁回，原告其餘實體上之主張，本院即毋
    庸再加以審究，併此敘明。
五、依行政訴訟法第237條之9第1項、第238條之8第1項、第236 
    條、第107條第1項第6款、第104條、民事訴訟法第95條、第
    78條，裁定如主文。
中　　華　　民　　國　　111 　年　　7 　　月　　29　　日
　　　　　　　　　行政訴訟庭法　官　黃漢權
上為正本係照原本作成。
如不服本裁定，應於送達後10日內向本院提出抗告狀（須按他造
人數附繕本）。
中　　華　　民　　國　　111 　年　　8 　　月　　1 　　日
　　　　　　　　　　　　　　書記官　蕭竣升